最高法院民事裁定　　　　　　　　　　　　　　　　八十七年度台抗字第一三四號
　　再抗告人　張潮鐘
右再抗告人因與相對人張貴雲間確定訴訟費用額事件，對於中華民國八十七年一月十
四日台灣高等法院裁定（八十六年度抗字第三四四七號），提起再抗告，本院裁定如
左：
    主  文
再抗告駁回。
再抗告訴訟費用由再抗告人負擔。
    理  由
再抗告人於臺灣臺北地方法院（下稱臺北地院）以：伊與相對人間請求所有權移轉登
記等事件，歷經臺北地院八十年度重訴字第七六號、台灣高等法院（下稱臺高院）八
十年度重上字第二五八號、臺高院八十三年度重上更(一)字第四九號、臺高院八十四年
度重上更(二)字第七三號、最高法院八十三年度台上字第六九六號、八十四年度台上字
第五八七號判決，終經最高法院八十五年度台上字第三○一九號判決確定，其訴訟費
用額依伊與相對人間勝敗之土地筆數及價額比率即十六分比十一計算結果，相對人應
負擔新臺幣（下同）七萬四千零九十九元，爰聲請確定訴訟費用額等語。臺北地院裁
定確定相對人應賠償再抗告人六萬九千六百十七元後，相對人不服，提起抗告。原法
院以：上揭歷審判決中，臺高院八十年度重上字第二五八號判決，將第一審所為訴訟
費用之裁判廢棄，改判第一、二審訴訟費用由再抗告人負擔六分之五，餘由相對人負
擔，因再抗告人就敗訴部分未聲明上訴而告確定。相對人敗訴部分經最高法院發回更
審後，臺高院八十三年度重上更(一)字第四九號判決，就前述未確定部分之第一、二審
訴訟費用及發回前第三審訴訟費用，命由再抗告人負擔四分之三，餘由相對人負擔，
其中由相對人負擔部分，因相對人未聲明上訴，亦告確定。至臺高院八十四年度重上
(二)字第七三號判決，再就前述未確定部分之第一、二、三審訴訟費用，命由抗告人負
擔三分之二，餘由相對人負擔，經最高法院駁回雙方之上訴確定。兩造各自支付之歷
審訴訟費用，詳如原法院裁定所附計算書（下稱計算書）所載，以上經調閱前開卷宗
審查無誤。從而，本件訴訟費用額之確定，應依民事訴訟法第九十一條第一項、第九
十三條之規定及上述判決主文所示定其應分擔額，並加計本件聲請費用後，扣抵各當
事人已支付之金額，經計算結果，再抗告人應賠償相對人之金額為二萬二千五百零四
元詳如該計算書所載。至再抗告人主張依雙方訴訟勝負之價額比例計算，於法不合。
因將台北地院裁定廢棄，改命再抗告人賠償相對人之訴訟費用額如計算書所示。經核
於法洵無違背。再抗告論旨仍執陳詞，以：應依雙方訴訟勝負之土地筆數及價額比例
計算云云，聲明廢棄，非有理由。
據上論結，本件再抗告為無理由。依民事訴訟法第四百九十二條第一項、第九十五條
、第七十八條，裁定如主文。
中      華      民      國    八十七    年     三       月     十九     日
                              最高法院民事第七庭
                                  審判長法官  朱  錦  娟
                                        法官  蘇  茂  秋
                                        法官  蘇  達  志
                                        法官  顏  南  全
                                        法官  葉  賽  鶯
      右正本證明與原本無異
                                              書  記  官
中      華      民      國    八十七    年     三       月    三十一    日
